臺灣苗栗地方法院交通事件裁定　　　94年度交聲字第114號
　　原處分機關　交通部公路總局新竹區監理所苗栗監理站
　　異　議 　人
　　即 受處分人　甲○○
上列異議人因違反道路交通管理處罰條例案件，對於交通部公路
總局新竹區監理所苗栗監理站於中華民國94年7 月29日所為之竹
監苗字第裁54─Z00000000 號違反道路交通管理事件裁決書所為
之裁決處分（原舉發案號：內政部警政署國道公路警察局94年5
月16日公警交字第Z00000000 號）不服，聲明異議，本院裁定如
下：
    主  文
原處分撤銷。
甲○○不罰。
    理  由
一、原處分意旨略以：異議人即受處分人甲○○駕駛其所有車牌
    號碼6633─EH號自用小客車，於民國94年5月16日下午3時23
    分，在國道三號後龍收費站北站時，因已領有號牌而未懸掛
    前車號牌之違規行為，經警製作舉發違反道路交通管理事件
    通知單舉發，應到案日期為94年5 月31日，到期到案聽候裁
    決，原處分機關乃依道路交通管理處罰條例第12條第1 項第
    7 款之規定，裁處罰鍰新臺幣（下同）3 千6 百元，並依同
    條例第2 項註銷該車的車牌。
二、異議意旨則以：異議人於上開時間，在上開地點，駕駛上開
    自用確實未懸掛前車號牌。然而會未懸掛前車號牌，係因94
    年5 月12日駕駛該車經過苗栗市○○路地下機車道北向南時
    ，因當日下豪大雨，造成地下道積水，水淹至車身排氣管處
    ，經拖掉車拖離現場。在汽車維修場發現該車前面之車牌脫
    落，但無法找回。後來於94年5 月15日在地下道水中拾獲，
    有苗栗縣警察局苗栗分局北苗派出所開立之證明書1 紙可證
    。異議人只是疏忽，未即時將掉落之車牌在拾獲之後隨即安
    裝，為此聲明不服，請求撤銷原處分等語。
三、按汽車已領有號牌而未懸掛或不依指定位置懸掛者，處汽車
    所有人3千6百元以上1萬8百元以下罰鍰，並吊銷牌照、號牌
    ，道路交通管理處罰條例第12條第1 項第7 款、第2 項定有
    明文。次按「汽車號牌懸掛位置，除原設有固定位置外，應
    依左列規定懸掛固定：一、汽車號牌每車兩面，應正面懸掛
    於車輛前後端之明顯適當位置。汽車號牌不得變造損毀、塗
    抹或粘貼其他材料、加裝邊框或霓虹燈、裝置旋轉架、顛倒
    懸掛或以安裝其他器具之方式使不能辨認其牌號，並不得以
    他物遮蔽，如有污穢，致不能辨認其牌號時，應洗刷清楚。
    汽車號牌有裁剪或扭曲懸掛者，以損毀號牌論」，亦為道路
    交通安全規則第11條第1 項第1 款、第2 項、第3 項明定。
四、經查，本件異議人甲○○於上開時、地，駕駛上開自小客車
    ，確有未懸掛車輛前端之車牌違規，經警舉發之事實，有內
    政部警政署國道公路警察局94年5 月16日公警交字第Z00000
    000 號違反道路交通管理事件舉發通知單，復經該隊94年6
    月21日公警交二字第0940271243號函查核屬實，異議人亦承
    認之，堪認為真實。異議人辯稱：會未懸掛前車號牌，係因
    94年5 月12日駕駛該車經過苗栗市○○路地下機車道北向南
    時，因當日下豪大雨，造成地下道積水，水淹至車身排氣管
    處，經拖掉車拖離現場。在汽車維修場發現該車前面之車牌
    脫落，但無法即時找回安裝。後來於94年5 月15日才在地下
    道水中拾獲，亦提出有苗栗縣警察局苗栗分局北苗派出所開
    立之證明書一紙可證，堪認為真實。
五、綜上所述，異議人未即時安裝掉落之車牌，係因苗栗市○○
    路地○道因下豪大雨淹水所導致，並非異議人故意為之或其
    之過失，自應於異議人找回車牌時，給予一段回汽車維修場
    安裝之適當時間，方符合道路交通管理處罰條例第12條第1
    項第7 款、第2 項之立法目的。因此本件異議人之聲明異議
    為有理由，原處分應予撤銷，另諭知異議人不罰之諭知，以
    資適法。
六、據上論結，應依道路交通案件處理辦法第20條，裁定如主文
    。
中　　華　　民　　國　　94　　年　　10　　月　　11　　日
                  交通法庭    法  官  張珈禎
上列正本證明與原本無異。
如不服本裁定應於送達後五日內向本院提出抗告狀
                              書記官  黃雅琦
中　　華　　民　　國　　94　　年　　10　　月　　19　　日
